最高法院刑事判決　　　　　　　　　　　　　　　九十一年度台上字第五七六三號
　　上　訴　人　甲○○
右上訴人因業務過失致人於死案件，不服台灣高等法院台中分院中華民國八十九年七
月四日第二審判決（八十九年度交上訴字第七八九號，起訴案號：台灣台中地方法院
檢察署八十八年度偵字第七三０五號），提起上訴，本院判決如左：
    主  文
上訴駁回。
    理  由
按刑事訴訟法第三百七十七條規定：上訴於第三審法院，非以判決違背法令為理由，
不得為之。是提起第三審上訴，應以原判決違背法令為理由，係屬法定要件。且必須
依據卷內資料為具體之指摘，並足據以辨認原判決已具備違背法令之形式，始屬相當
。本件原判決撤銷第一審諭知上訴人甲○○無罪之判決，改判論該上訴人以從事業務
之人，因業務上之過失致人於死罪，處有期徒刑肆月，並宣告緩刑參年。係依憑上訴
人對於其於民國八十七年十一月一日下午二時二十分許，駕駛ＳＢ｜六九八號自用大
貨車，停在台中縣太平市○○路三００號伸豐加油站路邊，為被害人林佩慧駕駛ＴＤ
Ｌ｜０二三號機車附載被害人陳碧芬、許淑芬自後撞及，陳碧芬、林佩慧當場死亡，
許淑芬經送醫不治死亡之事實，供認不諱。並參酌告訴人許福來指訴之情節。且依卷
附之道路交通事故調查報告表記載，案發地點之汽車道寬三點六公尺，自上訴人停放
於該處自用大貨車左前車輪起算至汽車道車道線，亦有一點五公尺之寬度，而自該自
用大貨車左後車輪起算至汽車道車道線，則有一點六公尺之寬度，惟自上訴人停放於
該處自用大貨車右前車輪起算至路面邊線，尚有一點七公尺之寬度，自該自用大貨車
右後車輪起算至路面邊線，則有一點六公尺之寬度，足證上訴人停車未盡靠右。檢察
官勘驗現場結果，亦認上訴人停車位置確會妨害車道上其他車輛之通行，有勘驗筆錄
附卷可憑。台灣省車輛行車事故覆議鑑定委員會同認上訴人停車未盡靠右，有該委員
會八十九年二月十七日府覆議字第八八一七九五號函附卷可稽。是上訴人所為違反道
路交通安全規則第一百十二條第九款：「顯有妨害他車通行之處所，不得停車」之規
定。上訴人在慢車道上停車，應注意緊靠路邊，且當時又無不能注意之情況，竟疏於
注意，因而肇禍，難解過失責任。而被害人陳碧芬、許淑芬及林佩慧因本件車禍致死
，亦經檢察官督同檢驗員相驗屍體屬實，有勘驗筆錄、相驗屍體證明書、驗斷書附卷
可證。本件上訴人之過失行為與被害人等之死亡有相當因果關係等證據資料，而為論
斷，已敘述其所憑之證據及認定之理由。而以上訴人否認有業務過失致人於死犯行，
辯稱：其停車處所係公認可供停車之處所，不會妨害他人行車，且其車身有一半是停
在加油站的土地上，只有一半是停在路邊，其車身距離慢車道有一點五公尺，應有足
夠的空間可讓機車通過，而肇事地點也無禁止停車之標示，伊無過失云云。係屬卸責
之詞，不足採信，在理由內依憑卷證資料，詳加指駁；並說明：(一)本件被害人等三人
共乘機車至肇事地點，未注意車前狀況，並隨時採取必要之安全措施，致撞及上訴人
自用大貨車之正後方靠右位置，又均未帶安全帽，雖被害人之過失程度較重，尚難因
此解免上訴人之過失責任。(二)本件事證已臻明確，台灣省台中縣區車輛行車事故鑑定
委員會及台灣省車輛行車事故覆議鑑定委員會（認上訴人停車未盡靠右，有違規定）
鑑定結果，雖認上訴人無肇事因素，有該鑑定委員會中縣鑑字第八八六０四號鑑定意
見書及覆議鑑定委員會八十九年二月十七日府覆議字第八八一七九五號函附卷可憑，
即不足採為有利於上訴人之證據之理由。從形式上觀察，原判決並無違背法令之情形
存在。上訴意旨，置原判決所為之明白論斷於不顧，專憑其個人意見，就原審採證認
事職權之適法行使及原判決理由已詳細說明之事項，執與原判決理由相異價值之評斷
，漫事爭執，難認已符合首揭法定之第三審上訴要件。其上訴違背法律上之程式，應
予駁回。
據上論結，應依刑事訴訟法第三百九十五條前段，判決如主文。
中      華      民      國    九十一    年      十      月     十六     日
                              最高法院刑事第十庭
                                  審判長法官  邵  燕  玲
                                        法官  吳  昆  仁
                                        法官  惠  光  霞
                                        法官  蘇  振  堂
                                        法官  張  春  福
      右正本證明與原本無異
                                              書  記  官
中      華      民      國    九十一    年      十      月    二十二    日
